臺灣橋頭地方法院刑事判決
111年度審交易字第559號
公  訴  人  臺灣橋頭地方檢察署檢察官
被      告  詹文裕



上列被告因公共危險案件，經檢察官提起公訴（111年度偵字第5
144號），嗣被告於準備程序中就被訴事實為有罪之陳述，經告
知簡式審判程序之旨，並聽取被告與公訴人之意見後，合議庭裁
定由受命法官獨任進行簡式審判程序，判決如下：
    主  文
詹文裕犯不能安全駕駛動力交通工具罪，累犯，處有期徒刑捌月
。
    事  實
一、詹文裕於民國111年4月9日22時許，在其位於高雄市○○區○○
    街00巷00號住處飲用酒類後，明知其吐氣所含酒精濃度已達
    每公升0.25毫克之不能安全駕駛法定標準，仍基於服用酒類
    不能安全駕駛動力交通工具之犯意，於翌（10）日6時許，
    駕駛車牌號碼0000-00號自用小貨車上路。嗣於該日6時30分
    許，行經高雄市○○區○○巷0○00號前，因行車速度異常且手持
    香菸吸食而為警攔查，經警發現其渾身酒味，遂於該日6時3
    6分許當場對其施以吐氣所含酒精濃度測試，測得其吐氣酒
    精濃度為每公升0.61毫克，而查上情。
二、案經高雄市政府警察局仁武分局報告臺灣橋頭地方檢察署檢
    察官偵查起訴。
    理  由
壹、程序事項
　　除被告所犯為死刑、無期徒刑、最輕本刑為3 年以上有期徒
    刑之罪或高等法院管轄第一審案件者外，於前條第1 項程序
    進行中，被告先就被訴事實為有罪之陳述時，審判長得告知
    被告簡式審判程序之旨，並聽取當事人、代理人、辯護人及
    輔佐人之意見後，裁定進行簡式審判程序，刑事訴訟法第27
    3 條之1 第1 項定有明文。本案被告詹文裕所犯屬法定刑為
    死刑、無期徒刑、最輕本刑為3 年以上有期徒刑以外之罪，
    渠於準備程序時就被訴事實為有罪之陳述【見審交易卷第69
    頁】，經告知簡式審判程序要旨並聽取當事人意見，經被告
    同意適用簡式審判程序後，本院亦認無不得或不宜改依簡式
    審判程序進行之處，爰依刑事訴訟法第273 條之1 第1 項規
    定裁定進行簡式審判程序，合先敘明。又簡式審判程序之證
    據調查，依刑事訴訟法第273 條之2 規定，不受同法第159 
    條第1 項、第161 條之2 、第161 條之3 、第163 條之1 及
    第164 條至第170 條規定之限制，附此說明。
貳、實體事項
一、認定犯罪事實所憑之證據及理由
    訊據被告就上揭事實坦承不諱【見警卷第1頁至第4頁、偵卷
    第23頁至第24頁、審交易卷第69頁、第72頁、第74頁】，復
    有高雄市政府警察局仁武分局酒後駕車駕駛人酒精測定紀錄
    表、財團法人台灣商品檢測驗證中心呼氣酒精測試器檢定合
    格證書、高雄市○○○○○○○○○道路○○○○○○○○○○○○號碼0000-00號
    自用小貨車車輛詳細資料報表等證據資料在卷可佐【見警卷
    第9頁至第15頁、第21頁】，堪信被告所為之任意性自白確
    與事實相符。是本件事證已臻明確，被告犯行洵堪認定，應
    予依法論科。
二、論罪科刑
  ㈠核被告所為，係犯刑法第185條之3第1項第1款之不能安全駕
    駛動力交通工具罪。
　㈡被告前因酒後駕車公共危險案件，經臺灣士林地方法院109年
    度士交簡字第118號判決處有期徒刑5月，併科罰金新臺幣（
    下同）1萬元確定，徒刑部分於109年5月27日易科罰金執行
    完畢，是被告受有期徒刑執行完畢後，5年以內故意再犯本
    件有期徒刑以上之罪，應依刑法第47條第1項之規定，論以
    累犯乙節，業據檢察官指明並提出刑案資料查註紀錄表為憑
    ，且經本院核閱卷附臺灣高等法院被告前案紀錄表相符【見
    偵卷第13頁至第16頁、審交易卷第77頁至第83頁】。另檢察
    官於審理時指稱被告前因酒後駕車經法院判決有罪，猶於前
    案執行完畢5年內再次實施本件犯行，足見確有反覆實施犯
    罪傾向且對刑罰反應力薄弱，並提出上開刑案資料查註紀錄
    表為證，而本院審酌檢察官前揭主張，並考量本件無任何符
    合刑法第59條規定以致被告所受刑罰超過應負擔之罪責，使
    其人身自由因此遭受過苛侵害之情事，爰依刑法第47條第1
    項規定加重其刑。
　㈢爰依據行為人之責任為基礎，審酌現今酒駕肇事對社會交通
    用路人之危害甚大，業經媒體大肆播送，且政府宣傳酒後不
    駕車不遺餘力，已為社會大眾所周知，被告自難諉不知情，
    而被告除前開構成累犯不予重複評價之前科外，尚有多次酒
    後駕車之公共危險前科之品行資料，有上開前案紀錄表可佐
    ，足見被告明知酒後駕車因影響人對於車輛之操縱性、控制
    力，對用路人造成不可預知之危險，為法律所明定禁止，竟
    仍執意投機，飲酒後駕駛自用小貨車上路，顯心存僥倖，且
    無視法律之禁令，並罔顧公眾之交通安全及其他用路人之生
    命、身體法益，忽視其可能造成之危害性，所為實屬不該；
    再考量被告坦承犯行之犯後態度，及酌以被告所測得吐氣酒
    精濃度為每公升0.61毫克，又審酌被告供稱其國小畢業之智
    識程度、入監前從事臨時工，日薪1,300元之經濟狀況，及
    患有痛風之個人身心健康狀況【見審交易卷第74頁】等一切
    情狀，量處如主文所示之刑。　　
據上論斷，應依刑事訴訟法第273條之1第1項、第299條第1項前
段，判決如主文。
本案經檢察官顏郁山提起公訴，檢察官靳隆坤到庭執行職務。
中　　華　　民　　國　　111 　年　　11　　月　　28　　日
              刑事第六庭      法  官 姚怡菁      
以上正本證明與原本無異。
如不服本判決應於收受送達後20日內向本院提出上訴書狀，並應
敘述具體理由；如未敘述上訴理由者，應於上訴期間屆滿後20日
內向本院補提理由書（均須按他造當事人之人數附繕本）「切勿
逕送上級法院」。
中　　華　　民　　國　　111 　年　　11　　月　　28　　日
                              書記官 陳佳彬
附錄本件判決論罪科刑法條：
中華民國刑法第185條之3
駕駛動力交通工具而有下列情形之一者，處3年以下有期徒刑，
得併科30萬元以下罰金：
一、吐氣所含酒精濃度達每公升零點二五毫克或血液中酒精濃度
    達百分之零點零五以上。
二、有前款以外之其他情事足認服用酒類或其他相類之物，致不
    能安全駕駛。
三、服用毒品、麻醉藥品或其他相類之物，致不能安全駕駛。
因而致人於死者，處3年以上10年以下有期徒刑，得併科2百萬元
以下罰金；致重傷者，處1年以上7年以下有期徒刑，得併科1百
萬元以下罰金。
曾犯本條或陸海空軍刑法第54條之罪，經有罪判決確定或經緩起
訴處分確定，於十年內再犯第1項之罪因而致人於死者，處無期
徒刑或5年以上有期徒刑，得併科3百萬元以下罰金；致重傷者，
處3年以上10年以下有期徒刑，得併科2百萬元以下罰金。